臺灣高等法院臺中分院民事判決
109年度上字第621號
上  訴  人  魏碧雲  
訴訟代理人  羅閎逸律師
            吳佩書律師
被上訴人    陳世展  
訴訟代理人  李平勳律師
複代理人    李涵律師  
上列當事人間請求返還借款事件，上訴人對於中華民國109年10
月16日臺灣臺中地方法院108年度訴字第3956號第一審判決提起
上訴，本院於111年1月19日言詞辯論終結，判決如下：
    主  文
上訴駁回。
第二審訴訟費用由上訴人負擔。
    事實及理由
壹、程序部分：
一、上訴人於民國108年12月17日起訴時，僅主張兩造間有借貸
    契約存在，而訴請被上訴人返還借款；嗣被上訴人為贈與抗
    辯（109年3月16日答辯2狀，原審卷一第59-65頁），上訴人
    於109年6月19日具狀表示，縱上訴人有贈與之意，但因被上
    訴人拒絕而贈與契約不成立，其得本於民法第179條不當得
    利之法律關係訴請被上訴人返還（見原審卷一第410頁）；
    復於109年7月3日民事準備㈦狀表示，如認兩造間有贈與契約
    存在，因被上訴人對上訴人有故意侵害行為、被上訴人與其
    配偶賴曉琪對上訴人之子陳○○有故意侵害之行為，而主張依
    民第416條第1項第1款撤銷贈與，並依不當得利請求權訴請
    返還（見原審卷二第137-143 頁）；再於109年9月11日言詞
    辯論期日當庭表示，本件如無民法第416條第1項第1款撤銷
    贈與，亦有同條項第2款之適用，惟被上訴人當庭表示不同
    意該訴之追加（詳見原審卷二第354頁），此先予敘明。
二、按未於準備程序主張之事項，於準備程序後行言詞辯論時不
    得主張之。民事訴訟法第276條第1項定有明文。本件上訴人
    於原審準備程序終結前，就其是否得依民法第416條第1項第
    2款事由撤銷贈與一節，未有任何主張；而於言詞辯論時，
    始主張其得依該部分之事由主張權利，惟為被上訴人所否認
    ，並抗辯其主張屬訴之追加於法不合；且上訴人就該部分之
    主張是否有民事訴訟法第276條第1項第3款事由，復未為任
    何釋明，況該部分主張必須再予調查實有礙訴訟之終結；就
    此部分無顯失公平之情事，更非屬法院應職權調查，原審就
    上訴人該部分主張，未予判斷審究，於法並無不合，是本件
    上訴人自不得依民法第416條第1項第2款事由撤銷贈與一節
    對被上訴人主張權利，爰先予載明。
貳、實體部分：　　
一、上訴人主張：被上訴人為伊長子，於104年擬移居美國，分
    別於103 年12月間及107年7月間聯繫伊，稱出國缺資金，擬
    向伊各借新臺幣(下同) 100萬元，伊均同意，並分別由伊之
    配偶陳○○於103年12月16日代伊將100萬元匯至被上訴人帳戶
    ，及由伊於107年7月17日至銀行匯款100萬元予被上訴人，
    共借貸被上訴人200萬元（下稱系爭款項）。伊基於母子親
    誼，未與被上訴人約定還款利息、時間，亦從未向被上訴人
    催討，被上訴人迄今均未還款，伊並未免除被上訴人系爭款
    項之債務。縱認上訴人之意為贈與，亦已因被上訴人拒絕受
    贈，而未成立贈與契約；再縱認兩造間就系爭款項有贈與契
    約存在，伊已依民法第416條第1項第1款規定，向被上訴人
    為撤銷贈與之意思表示，亦得依民法第179條不當得利之規
    定，請求被上訴人如數返還等情。爰依消費借貸之法律關係
    、不當得利法律關係，擇一求為命被上訴人給付200萬元，
    及自起訴狀繕本送達翌日起加付法定遲延利息之判決。
二、被上訴人則以：否認兩造就系爭款項有消費借貸之合意。系
    爭款項為上訴人之贈與，伊並未拒絕受贈，事後也無退回款
    項，上訴人亦從未要求返還系爭款項。縱系爭款項屬借款，
    上訴人向伊表示共計200萬元為贊助性，已免除伊債務。本
    件並無民法第416條第1項第1款之撤銷事由，伊取得系爭款
    項之原因關係為上訴人之贈與，自無不當得利之情事等語，
    資為抗辯。
三、原審判決上訴人全部敗訴，駁回上訴人之訴及假執行之聲請
    。上訴人不服而提起上訴，其上訴聲明為：㈠原判決廢棄。㈡
    被上訴人應給付上訴人200萬元整，及自本件起訴狀繕本送
    達翌日起至清償日止，按年息百分之5計算之利息。㈢上訴人
    願供擔保，請准宣告假執行。被上訴人則答辯聲明：㈠上訴
    駁回。㈡如受不利益判決願供擔保請免為假執行。
四、兩造不爭執事項：(見本院卷二第309至310頁)
  ㈠上訴人於103年12月16日、107年7月17日各匯款100萬元予被
    上訴人。
  ㈡上訴人107年7月17日傳送給被上訴人之訊息內容為：「今天
    匯入100 萬進你帳戶，是六樓的部分興建費，加上103.12.1
    6 借你的100萬，共200萬元，算是贊助性。我們很感恩有這
    麼好的設備，處處設想周到，比任何地方都方便，感恩在心
    ，非常感謝。」等語（見本院卷一第315頁）。
  ㈢被上訴人收到上訴人前項line訊息後，同日回覆「我沒有要
    您們給我錢，房子的錢蓋好就算了。初衷就是讓6樓適合您
    們居住，目前住的習慣喜歡就達到目的。」、「既然一開始
    沒要您們出資，請就不要再議。」「反而我的帳戶突然出現
    100 萬會造成困擾，我在辦理美籍身份…須申報，永豐銀行
    也會呈報美國國稅局，100萬收入就需繳納近50萬稅，而我
    們家的福利可能會被取消。我非常小心處理帳戶。但您的好
    意可能換來災難一場。」（見本院卷一第315頁）。
五、爭執事項： 　　
  ㈠上訴人於103年12月16日、107年7月17日各匯款100萬元予被
    上訴人，是否成立借貸關係？上訴人依借貸之法律關係，請
    求被上訴人返還200萬元借款，是否有理由？
  ㈡上訴人於103年12月16日、107年7月17日各匯款100萬元予被
    上訴人，倘不成立借貸關係，上訴人得否以被上訴人拒絕贈
    與，而依不當得利之法律關係，請求被上訴人返還200萬元
    不當得利，是否有理由？
　㈢上訴人於103年12月16日、107年7月17日各匯款100萬元予被
    上訴人，倘若成立贈與關係，上訴人得否依民法第416條第1
    項第1款規定撤銷贈與？上訴人依不當得利之法律關係，請
    求被上訴人返還200萬元不當得利，是否有理由？
六、本院就爭執事項所為之判斷:
  ㈠上訴人於103年12月16日、107年7月17日各匯款100萬元予被
    上訴人，其中前者雖曾成立借貸關係，惟於107年7月17日與
    上訴人之100萬元，俱已與被上訴人成立贈與關係，上訴人
    依借貸之法律關係，請求被上訴人返還200萬元借款，為無
    理由：
　⒈按當事人主張有利於己之事實者，就其事實有舉證之責任，
    民事訴訟法第277條定有明文。又民事訴訟如係由原告主張
    權利者，應先由原告負舉證之責，若原告先不能舉證，以證
    實自己主張之事實為真實，則被告就其抗辯事實即令不能舉
    證，或其所舉證據尚有疵累，亦應駁回原告之請求（最高法
    院17年上字第917號判決意旨參照）。次按稱消費借貸者，
    謂當事人一方移轉金錢或其他代替物之所有權於他方，而約
    定他方以種類、品質、數量相同之物返還之契約；民法第47
    4條第1項定有明文。又消費借貸，於當事人間必本於借貸之
    意思合致，而有移轉金錢或其他代替物之所有權於他方之行
    為，始得當之。是以消費借貸，因交付金錢之原因多端，除
    有金錢之交付外，尚須本於借貸之意思而為交付，方克成立
    。倘當事人主張與他方有消費借貸關係存在者，自應就該借
    貸意思互相表示合致及借款業已交付之事實，均負舉證之責
    任，其僅證明有金錢之交付，未能證明借貸意思表示合致者
    ，仍不能認為有該借貸關係存在（最高法院98年度台上字第
    1045號號判決要旨參照）。上訴人主張其與被上訴人間有消
    費借貸關係存在，且對被上訴人有借款返還請求權存在，惟
    為被上訴人所否認，自應由上訴人就彼此間有借貸意思表示
    合致、交付借款及借款返還請求權存在等要件為舉證。
  ⒉上訴人於103年12月16日、107年7月17日各匯款100萬元予被
    上訴人之真意部分：
    上訴人固主張上述匯款係被上訴人向其借款等語，並請求傳
    訊證人即上訴人配偶陳○○及三子陳○○到庭證述上情，經查：
  ⑴參諸兩造不爭執事項㈡上訴人107年7月17日傳送給被上訴人之
    訊息內容：「今天匯入100萬進你帳戶，是六樓的部分興建
    費，加上103.12.16日借你的100萬，共200萬元，算是贊助
    性。我們很感恩有這麼好的設備，處處設想周到，比任何地
    方都方便，感恩在心，非常感謝。」等語（見本院卷一第31
    5頁）。上訴人於該日對話中明白向被上訴人表示103年12月
    16日匯予被上訴人之100萬元確係要借予被上訴人，而被上
    訴人於回覆中未加以否認，足認上訴人於103年12月16日匯
    款100萬元予被上訴人之真意，應係借予被上訴人使用之意
    無誤。
　⑵證人陳○○到庭證述：伊與兩造於103年12月15日晚間，在國光
    路55巷5號家中客廳吃飽飯後，被上訴人稱欲於104年1月出
    國，需向上訴人借100萬元備用，當時未提及還款時點及借
    款利息，伊家中係由上訴人掌管金錢，上訴人叫伊於翌日至
    銀行匯款100萬元給被上訴人等語（詳見原審卷一第359至36
    2頁）。證人陳○○復證稱：伊未參與上訴人於103年間借貸被
    告100萬元過程，伊係因被上訴人於104年間致電向伊聲稱需
    向伊借款25萬美金在美購屋，因被上訴人已向上訴人借貸10
    0萬元，無法再向上訴人借款，被上訴人會以臺中模範街的
    房子向銀行增貸，向伊保證取得增貸款項後將立刻還款，伊
    始同意此事。被上訴人並寄送電子郵件提供伊匯款帳號，伊
    收受電子郵件後，即將25萬美金匯給被上訴人，被上訴人取
    得上開借款後約4、5個月即還款。被上訴人於106年回台，
    伊與被上訴人聊天時，被上訴人再次跟伊提及向上訴人借款
    100萬元之事等語（詳見原審卷一第363-367頁）。是依上開
    證人所述，及上訴人107年7月17日傳送給被上訴人之訊息內
    容觀之，堪認上訴人於103年12月15日匯款100萬元予被上訴
    人之初，其本意應係借款100萬元予被上訴人，且為被上訴
    人所明知，應可認定。
　⑶又上訴人於103年12月15日匯款100萬元予被上訴人之初，其
    本意雖係借款100萬元予被上訴人，惟依前述訊息內容（見
    不爭執事項㈡）上訴人業已向被上訴人明白表示103年12月16
    日、107年7月17日各匯款100萬元，合計200萬元，因感念被
    上訴人為其興建住宅6樓，因被上訴人設想周到，所興建之
    設備良好，上訴人乃就前述二筆匯款向被上訴人表示贈與之
    意。而被上訴人回覆「我沒有要您們給我錢，房子的錢蓋好
    就算了。初衷就是讓6樓適合您們居住，目前住的習慣喜歡
    就達到目的。」「既然一開始沒要您們出資，請就不要再議
    。」（見不爭執事項㈢）等語，被上訴人上開回覆並無拒絕
    贈與之意，而是闡述其為人子為母設置舒適住宅理所當然，
    望母親勿為興建費用掛懷之孝心，此時兩造關係良好，母慈
    子孝天倫圓滿，言語中情真意切，言語最屬真實。是上訴人
    為被上訴人之母，見子（即被上訴人）為盡孝而為其耗費設
    置住所，心有所感而餽贈金錢予被上訴人，實屬天倫之常，
    而被上訴人為人子，為母分憂解勞以盡孝道，更屬人倫之常
    ，被上訴人於母（即上訴人）表達欣慰贈與之意，回覆上訴
    人勿再為興建費用掛懷，且就母親贈與之意欣然接受，此時
    盡在不言中，是被上訴人抗辯：上訴人所匯之200萬元，於1
    07年7月17日已贈與被上訴人自屬真實可採。至上訴人所提
    出之不爭執事項㈢「反而我的帳戶突然出現100 萬會造成困
    擾，我在辦理美籍身份…須申報，永豐銀行也會呈報美國國
    稅局，100萬收入就需繳納近50萬稅，而我們家的福利可能
    會被取消。我非常小心處理帳戶。但您的好意可能換來災難
    一場。」（下午11:16）等語，依被上訴人7月18日上午4時3
    0分接續上不爭執事項㈢之訊息後即傳「希望以後先商量一下
    」（見本院卷315頁），於此兩人關係尚好之階段，上述訊
    息前後連貫觀之，實僅是被上訴人向上訴人表示以後要匯款
    予被上訴人時請惠予通知以免造成不必要之困擾，而非拒絕
    餽贈之意，自難依此訊息內容而為上訴人有利之認定。
　⑷上訴人於原審時到庭陳稱：被上訴人於103年12月15或16日，
    到國光路家裡吃飯，向伊提到被上訴人於104年1月欲移民美
    國需要錢，向伊借款100萬元，伊請丈夫匯款予被上訴人，
    伊未與被上訴人約定利息及還款時間，亦從未向被上訴人請
    求還款，伊係因被上訴人經濟困難，故向被上訴人說是要贊
    助，但沒有具體表示要送給被上訴人云云（詳見原審卷一第
    376-371頁），然兩造於107年7 月17日以前關係本屬良好，
    後因細故而多有糾紛，依前述107年7月17日兩造關係良好時
    兩造對話之內容判斷，上訴人確有將款項贈與被上訴人之意
    甚明，上訴人事後於訴訟中陳稱其無明確表示要將款項贈與
    被上訴人云云，自無可採。
　⒊上訴人於103年12月16日、107年7月17日各匯款100萬元予被
    上訴人，於107年7月17日，因兩造就上開匯款成立贈與契約
    ，則就上開匯款已因贈與契約而不需返還，兩造間既已無上
    訴人所主張之借貸關係存在，上訴人依借貸之法律關係，請
    求被上訴人返還200萬元借款，為無理由。
　㈡上訴人於103年12月16日、107年7月17日各匯款100萬元予被
    上訴人，除已無借貸關係外，因上訴人並未拒絕贈與，上訴
    人本於不當得利之法律關係，請求被上訴人返還200萬元不
    當得利，為無理由：　
　　上訴人於103年12月16日、107年7月17日各匯款100萬元予被
    上訴人，於107年7月17日，因兩造就上開匯款成立贈與契約
    ，被上訴人並無拒絕受贈之意思表示，已如前述，被上訴人
    本於贈與之法律關係而收受上訴人之匯款，有法律上之原因
    ，並無不當得利之情事，上訴人本於不當得利之法律關係，
    請求被上訴人返還200萬元不當得利，為無理由。
　㈢上訴人不得依民法第416條第1項第1款規定撤銷贈與，上訴人
    依不當得利之法律關係，請求被上訴人返還200萬元不當得
    利，為無理由:　
　⒈按「受贈人對於贈與人，有左列情事之一者，贈與人得撤銷
    其贈與：一、對於贈與人、其配偶、直系血親、三親等內旁
    系血親或二親等內姻親，有故意侵害之行為，依刑法有處罰
    之明文者。．．。前項撤銷權，自贈與人知有撤銷原因之時起
    ，一年內不行使而消滅。贈與人對於受贈人已為宥恕之表示
    者，亦同。」民法第416條第1項第1款、第2項定有明文。
　⒉前述民法第416條第1項第1款撤銷贈與，依其規定必須受贈與
    者對贈與人、其配偶、直系血親、三親等內旁系血親或二親
    等內姻親，有故意侵害之行為，依刑法有處罰之明文者，方
    有適用，是上訴人主張被上訴人對上訴人及其親屬有故意侵
    害一節，自應負舉證之責。雖上訴人主張被上訴人因借名登
    記暨假處分聲請案件，以及本案訴訟之爭議，對於上訴人曾
    進行各種侵害行為，乃主張其對於上訴人與至親有故意侵害
    之行為，撤銷贈與云云，惟查：
　⑴上訴人指被上訴人配偶賴曉琪多次對於上訴人涉犯家庭暴力
    防治法禁止行為，經原審法院核發108年度司暫家護字第239
    7號暫時保護令、109年家護字第822號通常保護令，其後再
    經原審法院110年中簡字125號刑事判決判處賴曉琪違反保護
    令罪，處拘役40日確定等情，固為被上訴人不爭執，然上開
    事實均係賴曉琪與上訴人間之糾葛，而非被上訴人對上訴人
    之故意犯罪行為，自與民法第416條第1項第1款撤銷贈與規
    定之要件不符，上訴人實無從依上開事項為撤銷贈與。
　⑵上訴人主張被上訴人多次對上訴人出言恐嚇，稱要讓上訴人
    後悔、必定加倍報復云云，並提出LINE通訊1份（見本院卷
    一第389頁）、109年偵字第539號聲請簡易判決處刑書（見
    本院卷一第377-381頁）為證，惟上開109年偵字第539號聲
    請簡易判決處刑書之被告為賴曉琪而非被上訴人，且上開LI
    NE通訊內容係上訴人與賴曉琪間之通訊，而非兩造間之通話
    ，其內容亦是上訴人向賴曉琪表示：被上訴人打電話予伊，
    表示上訴人對被上訴人提告八項罪狀，此後他（指被上訴人
    ）要加倍奉還云云，然被上訴人並未自承有該等言語，且該
    等言語觀其內容亦難認係犯罪之侵害行為，尚難認被上訴人
    有對上訴人為犯罪之侵害行為。
　⑶上訴人主張：被上訴人揚言要讓上訴人的其他兒子出大事、
    失去一切，明示若上訴人不撤回對於被上訴人之返還借名登
    記不動產民事訴訟，則被上訴人將會去向媒體爆料毀謗上訴
    人及其二子、三子之私事，使渠等名譽受損。且以傷害家人
    之身體、事業與名譽，恐嚇上訴人，並提出LINE通訊3份（
    見本院卷一第409-413頁），惟查：上開LINE通訊其中108年
    8月31日之通訊記錄（見本院卷一第409至410頁）「昨天看
    世展氣沖沖下樓…」等語，即知與上訴人通訊之人，並非被
    上訴人，自難以他人與上訴人之通訊為被上訴人不利之認定
    。又所提出記載被上訴人表示：「吃人一斤，還人一斗，加
    倍奉還才有誠意。」之通訊內容（見本院卷一第411頁），
    尚難依此即據認為恐嚇之犯罪行為，而108年6月2日記載：
    「我一定讓你後悔你所做的這些！！」（見本院卷一第411
    頁），係被上訴人抱怨之詞，難認係恐嚇犯行。而108年6月
    3日通訊記錄「你還是繼續關心您的二個兒子吧！我感覺他
    們可能要出大事了…」（見本院卷一第412頁）該記載語意不
    明，更無不利於上訴人之記載，自非恐嚇行為。至於109年3
    月6日上訴人與賴曉琪之對話（見本院卷一第413頁），非兩
    造間之對話，上訴人復未舉證證明賴曉琪之陳述係被上訴人
    教唆所為，亦難以該資料為上訴人有利之認定。至於上訴人
    提出之訊息1份（見本院卷二第179-183頁），該等長達三頁
    之訊息，係被上訴人於另案（109年度重上字第156號民事事
    件 ）答辯續十六狀所提出被上證40證物，顯見內容並非被
    上訴人與上訴人間之對話，而其內容乃被上訴人陳述其感受
    原生家庭對其不公平而生之抱怨，記述長久以來所受不公平
    待遇之經過，此觀諸文件之起頭記載：「我的原生家庭充滿
    了無限的寬容與無窮的苛責，我只能享受後者，我累了，你
    們自己好好地走，我恕不奉陪…」，乃被上訴人主觀發表其
    感受。至於其於文後記載：「…我希望有一天我能在魏碧雲
    面前親手殺死陳世達，這是我對原生家庭最嚴厲的控訴。」
    ，無非在於表達其主觀上就原生家庭對其待遇不平深感痛苦
    所為不平之鳴，而非對上訴人或陳世達表達將殺害陳世達之
    言語，尚難以被上訴人於另案訴訟中提出之證物，即遽認被
    上訴人對上訴人或其直系血親有恐嚇之犯罪行為。
　⑷上訴人復主張：被上訴人更教唆賴曉琪對上訴人多次發出恐
    嚇訊息，稱將聚眾打斷上訴人兒子之手腳（見本院卷二第28
    1頁），業為被上訴人否認，尚難以上訴人單方臆測之詞為
    上訴人有利之認定。
  ⑸上訴人亦主張：被上訴人與其配偶對上訴人涉犯家庭暴力行
    為，並且聯合以陳世展之親女兒即上訴人孫女陳語之在美就
    學權益作為恐嚇威脅手段云云，惟依被上訴人提出之原審法
    院109年家護抗字第80號裁定，當事人為上訴人與賴曉琪，
    且裁定復未記載被上訴人對上訴人有何恐嚇威脅行為；至於
    上訴人提出與被上訴人之女陳語之之對話訊息（見本院卷一
    第415-427頁），非為兩造之對話，且上訴人主張被上訴人
    與賴曉琪為共犯，業為被上訴人所否認，上訴人復未能舉證
    證明其主張為真，實難以上訴人單方臆測之詞，為上訴人有
    利之認定。
　⑹至於上訴人主張被上訴人涉及妨害電腦使用罪嫌部分，業經
    臺灣高等檢察署臺中分署發回續行偵查後，再經不起訴處分
    確定，有110年度偵續字第46號不起訴處分書在卷（見本院
    卷二第243-246頁）可憑。而訴外人陳○○對被上訴人所提出
    之公然侮辱、恐嚇、誹謗等之告訴，亦經檢察官偵查不起訴
    ，而由陳○○聲請交付審判中，有臺中地方檢察署109年度偵
    字第10683號不起訴處分書、臺灣高等檢察署臺中分署110年
    度上聲議字第1021號處分書（見本院卷二第413-440頁），
    及上訴人提出之交付審判聲請狀（見本院卷二第279頁），
    亦難遽認被上訴人對上訴人直系血親有故意之犯罪侵權行為
    存在。
　⑺至於上訴人主張被上訴人以不實內容對上訴人提出刑事告訴
    ，指稱上訴人涉犯偽造文書、印鑑章、偷竊地籍謄本、侵害
    個人資料保護法行為云云，惟經審諸卷附臺灣高等檢察署以
    110年上聲議字第16號處分書駁回再議聲請（見本院卷二第1
    01-104頁），係以①上訴人與陳○○依臺灣臺中地方法院之補
    正函而通知上訴人閱陳報系爭不動產（地號：臺中市○○○段0
    000000○0000000地號、門牌號碼：臺中市○區○○街00巷00號
    、00號）之土地及建物登記第一類謄本，被上訴人主觀誤認
    陳○○教唆上訴人偽造盜用被上訴人印章、印文向地政機關申
    請，應有誤認；②上訴人與陳○○確有故意收集賴曉琪與其子
    陳宥任之舊護照影本，而向法院提出作為聲請假處分之證據
    ，因上訴人蒐集前述舊護照影本僅是充作證據使用而無不法
    意圖，且無證據足認上訴人有其他非法用途，乃認上訴人無
    犯罪之故意而為不起訴處分；顯見被上訴人非捏造不實之事
    實蓄意誣攀上訴人，乃係誤認事實及所提告訴之事實不成立
    故意犯罪而已，尚難認被上訴人對上訴人所提出之告訴係為
    犯罪之故意侵權行為。此參諸上訴人、訴外人陳○○對被上訴
    人屢提刑事告訴，亦經不起訴處分，同理，亦不得以不起訴
    之事實，即逕推論告訴人有誣告之故意犯罪行為存在。上訴
    人主張被上訴人所提之前述刑事告訴行為係故意之犯罪侵權
    行為，尚無可採。 　　
　⒊基上所述，上訴人既未能舉證證明被上訴人對上訴人（贈與
    人）、其配偶、直系血親、三親等內旁系血親或二親等內姻
    親，有故意侵害之行為，且依刑法有處罰之明文之事實存在
    ，則上訴人援引民法第416條第1 項第1款規定對被上訴人撤
    銷贈與，並進而依不當得利返請求權請被上訴人給付200萬
    元，於法亦屬無據。　　
七、綜上所述，上訴人未能舉證證明其對被上訴人有借款返還請
    求權及不當得利返還請權求存在，其本於借款返還請求權及
    不當得利返還請求，訴請被上訴人給付上訴人200萬元，及
    自起訴狀繕本送達翌日起至清償日止，按年息百分之5計算
    之利息，洵屬無據，應予駁回。又上訴人之訴既經駁回，其
    假執行之聲請已失所附麗，應併予駁回。從而原審所為上訴
    人敗訴之判決，並無不合（所持理由雖與本院不同，惟結論
    並無二致，仍應予維持）。上訴論旨指摘原判決不當，求予
    廢棄改判，為無理由，應駁回其上訴。
八、本件事證已臻明確，兩造其餘之攻擊或防禦方法及所用之證
    據，經本院斟酌後，認為均不足以影響本判決之結果，爰不
    逐一論列，附此敘明。
九、據上論結，本件上訴為無理由，爰判決如主文。
中　　華　　民　　國　　111 　年　　2 　　月　　23　　日
            民事第三庭     審判長法　官  黃玉清
                                 法　官  許旭聖
                                 法　官  涂秀玲
正本係照原本作成。
如不服本判決，應於收受送達後20日內向本院提出上訴書狀，其
未表明上訴理由者，應於提出上訴後20日內向本院補提上訴理由
書（須按他造當事人之人數附繕本）。因疫情而遲誤不變期間，
得向法院聲請回復原狀。
上訴時應提出委任律師或具有律師資格之人之委任狀；委任有律
師資格者，另應附具律師資格證書及釋明委任人與受任人有民事
訴訟法第466條之1第1項但書或第2項所定關係之釋明文書影本。
如委任律師提起上訴者，應一併繳納上訴裁判費。
                                 書記官  卓佳儀 
　　　　　　　　　　　　　　　　 
中　　華　　民　　國　　111 　年　　2 　　月　　23　　日